臺灣嘉義地方法院刑事裁定
111年度聲字第954號
聲  請  人  臺灣嘉義地方檢察署檢察官
受  刑  人  彭永賢



上列聲請人因受刑人數罪併罰有2裁判以上，聲請定其應執行之
刑（111年度執字第3369號），本院裁定如下：
    主  文
彭永賢所犯如附表所示各罪，所處如附表所載之有期徒刑部分，
應執行有期徒刑拾捌年貳月。
    理  由
一、聲請意旨略以：受刑人彭永賢因違反毒品危害防制條例、藥
    事法及竊盜等案件，先後經法院判決確定如附表，應依刑法
    第53條及第51條第5款，定其應執行之刑，爰依刑事訴訟法
    第477 條第1 項聲請裁定等語。
二、按數罪併罰，有二裁判以上者，依刑法第51條之規定，定其
    應執行之刑；依刑法第51條第5 款至第7 款之規定，定其應
    執行之刑者，由該案犯罪事實最後判決之法院之檢察官，聲
    請該法院裁定之，刑法第53條、刑事訴訟法第477 條第1 項
    分別定有明文。
三、再按刑法第50條第1 項規定：「裁判確定前犯數罪者，併合
    處罰之。但有下列情形者，不在此限。一、得易科罰金之罪
    與不得易科罰金之罪。二、得易科罰金之罪與不得易服社會
    勞動之罪。三、得易服社會勞動之罪與不得易科罰金之罪。
    四、得易服社會勞動之罪與不得易服社會勞動之罪。」；第
    2 項則規定：「前項但書情形，受刑人請求檢察官聲請定應
    執行刑者，依第51條規定定之。」是若係符合刑法第50條第
    1 項規定之各款情形者，檢察官即不得逕依刑法第51條第5
    款定其應執行之刑，需由受刑人自行決定是否依據刑法第50
    條第2 項規定請求檢察官聲請定應執行刑，受刑人若有請求
    時則由檢察官向法院聲請定應執行刑，法院再依刑法第51條
    第5 款規定定之；反之，受刑人若未為請求，則檢察官不得
    依職權逕向法院聲請定應執行刑。
四、又按數罪併罰，有二裁判以上者，依刑法第51條之規定，定
    其應執行之刑；宣告多數有期徒刑者，於各刑中之最長期以
    上，各刑合併之刑期以下，定其刑期，但不得逾30年，刑法
    第53條、第51條第5款分別定有明文。又按數罪併罰中之一
    罪，依刑法規定得易科罰金，若因與不得易科之他罪併合處
    罰結果而不得易科罰金時，原可易科罰金所處之刑，自亦無
    庸為易科折算標準之記載（司法院大法官會議解釋第144號
    ）。
五、末按法律上屬於自由裁量事項，尚非概無法律性之拘束，在
    法律上有其外部界限及內部界限，前者法律之具體規定，使
    法院得以具體選擇為適當裁判，此為自由裁量之外部界限。
    後者法院為自由裁量時，應考量法律之目的，法律秩序之理
    念所在，此為自由裁量之內部界限。法院為裁判時，二者均
    不得有所踰越。在數罪併罰而有二裁判以上，應定其應執行
    刑之案件，法院所為刑之酌定，固屬自由裁量事項，然對於
    法律之內、外部界限，仍均應受其拘束。
六、經查：
  ㈠受刑人所犯如附表所示之罪，有屬不得易科罰金之罪、得易
    科罰金之罪及得易服社會勞動之罪等情，依前述刑法第50條
    第1 項規定，原不得合併處罰，惟受刑人業已向臺灣嘉義地
    方檢察署檢察官請求聲請定應執行刑，有該受刑人刑事聲請
    書面1紙附卷可查（見本院卷第93頁），故本院依法得為受
    刑人定其應執行之刑，先予說明。
  ㈡本件受刑人前因犯附表所示之各罪，分別經法院判刑確定，
    而首先判決確定日係民國110 年9 月13日，且各罪之犯罪時
    間均在上揭日期之前，犯罪事實最後判決法院為本院。
  ㈢經本院詢問及訊問被告就定應執行刑有無意見或補充(見本院
    卷第157、169-170頁)，復考量被告所犯為違反毒品危害防
    制條例、藥事法及竊盜等案件類型，審酌其犯罪之性質、各
    次犯罪時間之間隔、所侵害法益及犯罪態樣是否具有同一性
    ，而依其犯罪情節、模式，對法益侵害之嚴重程度，所反應
    之被告人格特性，依據個案之具體情節，綜合衡量被告之罪
    責與整體刑法目的及相關刑事政策，所生刑罰邊際效應遞減
    及合併刑罰痛苦程度遞增等情狀，依刑法第51條所定限制加
    重原則，及多數犯罪責任遞減原則，合併裁定如主文所示之
    應執行刑。
　㈣綜上，臺灣嘉義地方檢察署檢察官聲請就受刑人上開所判處
    之有期徒刑部分定其應執行之刑，本院審核各有關案卷判決
    後認聲請為正當，爰裁定如主文所示之應執行刑。
　㈤至上開判決中關於沒收、犯罪所得追徵等，不在本件定應執
    行刑之列，應合併執行，併此敘明。
七、爰依刑事訴訟法第477條第1項、刑法第53條、第51條第5款
    ，裁定如主文。
中　　華　　民　　國　　111 　年　　12　　月　　8 　　日
                  刑事第二庭   法  官   林正雄
上列正本證明與原本無異。
如不服本裁定，應於裁定送達後5日內向本院提出抗告狀（應附
繕本）。
中　　華　　民　　國　　111 　年　　12　　月　　8 　　日
                               書記官   王嘉祺
附表：受刑人彭永賢定應執行刑案件一覽表
編        號  1 2 3 罪        名  毒品危害防制條例 竊盜 毒品危害防制條例 宣    告    刑  有期徒刑4月，如易科罰金，以新臺幣壹仟元折算一日。 有期徒刑6月，如易科罰金，以新臺幣壹仟元折算一日。 有期徒刑2年7月。 犯  罪  日  期  110年1月20日至110年1月21日 110年2月9日 109年12月11日 偵查(自訴)機關 年  度  案  號  臺灣嘉義地方檢察署110年度偵字第4706號 臺灣嘉義地方檢察署110年度偵字第4497號 臺灣嘉義地方檢察署110年度偵字第1855號等 最  後   事實審 法   院 臺灣嘉義地方法院 臺灣嘉義地方法院 臺灣嘉義地方法院  案   號 110年度朴簡字第225號 110年度朴簡字第215號 110年度訴字第206號  判決日期 110年8月17日 110年9月17日 110年11月15日 確  定   判  決 法    院 臺灣嘉義地方法院 臺灣嘉義地方法院 臺灣嘉義地方法院  案    號 110年度朴簡字第225號 110年度朴簡字第215號 110年度訴字第206號  判    決 確定日期 110年9月13日 110年10月25日 110年12月13日 是否為得易科罰金之案件  是 是 否 備           註  嘉義地檢110年度執字第2740號 嘉義地檢110年度執字第3110號 嘉義地檢100年度執字第3715號 

編        號  4 5 6 罪        名  毒品危害防制條例 毒品危害防制條例 毒品危害防制條例 宣    告    刑  有期徒刑2年7月。 有期徒刑5年2月。 有期徒刑5年3月。 犯  罪  日  期  110年1月5日 109年11月30日 109年12月1日 偵查(自訴)機關 年  度  案  號  臺灣嘉義地方檢察署110年度偵字第1855號等 臺灣嘉義地方檢察署110年度偵字第1855號等 臺灣嘉義地方檢察署110年度偵字第1855號等 最  後   事實審 法   院 臺灣嘉義地方法院 臺灣嘉義地方法院 臺灣嘉義地方法院  案   號 110年度訴字第206號 110年度訴字第206號 110年度訴字第206號  判決日期 110年11月15日 110年11月15日 110年11月15日 確  定   判  決 法    院 臺灣嘉義地方法院 臺灣嘉義地方法院 臺灣嘉義地方法院  案    號 110年度訴字第206號 110年度訴字第206號 110年度訴字第206號  判    決 確定日期 110年12月13日 110年12月13日 110年12月13日 是否為得易科罰金之案件  否 否 否 備           註  嘉義地檢110年度執字第3715號 嘉義地檢110年度執字第3715號 嘉義地檢110年度執字第3715號 

編        號  7 8 9 罪        名  藥事法 竊盜 竊盜 宣    告    刑  有期徒刑3月。 有期徒刑6月，如易科罰金，以新臺幣壹仟元折算一日。 有期徒刑6月，如易科罰金，以新臺幣壹仟元折算一日。 犯  罪  日  期  109年12月22日 110年7月27日 110年7月27日 偵查(自訴)機關 年  度  案  號  臺灣嘉義地方檢察署110年度偵字第1855號等 臺灣雲林地方檢察署111年度偵字第355、501號 臺灣雲林地方檢察署111年度偵字第355、501號 最  後   事實審 法   院 臺灣嘉義地方法院 臺灣雲林地方法院 臺灣雲林地方法院  案   號 110年度訴字第206號 111年度易字第123號 111年度易字第123號  判決日期 110年11月15日 111年5月24日 111年5月24日 確  定   判  決 法    院 臺灣嘉義地方法院 臺灣雲林地方法院 臺灣雲林地方法院  案    號 110年度訴字第206號 111年度易字第123號 111年度易字第123號  判    決 確定日期 110年12月13日 111年6月21日 111年6月21日 是否為得易科罰金之案件  否 是 是 備           註  嘉義地檢110年度執字第3716號 雲林地檢111年度執字第1695號 雲林地檢111年度執字第1695號    編號8、9曾定應執行刑8月  

編        號  10 11 12 罪        名  毒品危害防制條例 毒品危害防制條例 毒品危害防制條例 宣    告    刑  有期徒刑15年2月。 有期徒刑15年3月。 有期徒刑5年5月。 犯  罪  日  期  110年1月18日 110年1月23日 109年8月14日 偵查(自訴)機關 年  度  案  號  臺灣嘉義地方檢察署110年度偵字第1855號等 臺灣嘉義地方檢察署110年度偵字第1855號等 臺灣嘉義地方檢察署110年度偵字第3227號等 最  後   事實審 法   院 臺灣高等法院臺南分院 臺灣高等法院臺南分院 臺灣嘉義地方法院  案   號 111年度上訴字第132號 111年度上訴字第132號 111年度訴字第62號  判決日期 111年5月24日 111年5月24日 111年9月16日 確  定   判  決 法    院 最高法院 最高法院 臺灣嘉義地方法院  案    號 111年度台上字第3912號 111年度台上字第3912號 111年度訴字第62號  判    決 確定日期 111年9月15日 111年9月15日 110年10月12日 是否為得易科罰金之案件  否 否 否 備           註  嘉義地檢111年度執字第3087號 嘉義地檢111年度執字第3087號 嘉義地檢111年度執字第3369號 

編        號  13 14 15 罪        名  毒品危害防制條例 毒品危害防制條例 毒品危害防制條例 宣    告    刑  有期徒刑5年5月。 有期徒刑5年3月。 有期徒刑5年3月。 犯  罪  日  期  109年8月22日 109年9月12日 110年3月15日 偵查(自訴)機關 年  度  案  號  臺灣嘉義地方檢察署110年度偵字第3227號等 臺灣嘉義地方檢察署110年度偵字第3227號等 臺灣嘉義地方檢察署110年度偵字第3227號等 最  後   事實審 法   院 臺灣嘉義地方法院 臺灣嘉義地方法院 臺灣嘉義地方法院  案   號 111年度訴字第62號 111年度訴字第62號 111年度訴字第62號  判決日期 111年9月16日 111年9月16日 111年9月16日 確  定   判  決 法    院 臺灣嘉義地方法院 臺灣嘉義地方法院 臺灣嘉義地方法院  案    號 111年度訴字第62號 111年度訴字第62號 111年度訴字第62號  判    決 確定日期 111年10月12日 111年10月12日 111年10月12日 是否為得易科罰金之案件  否 否 否 備           註  嘉義地檢111年度執字第3369號 嘉義地檢111年度執字第3369號 嘉義地檢111年度執字第3369號 

編        號  16 17 18 罪        名  毒品危害防制條例 毒品危害防制條例 毒品危害防制條例 宣    告    刑  有期徒刑5年3月。 有期徒刑5年3月。 有期徒刑5年3月。 犯  罪  日  期  110年4月15日 109年8月初某日 109年8月底至9月初間某日 偵查(自訴)機關 年  度  案  號  臺灣嘉義地方檢察署110年度偵字第3227號等 臺灣嘉義地方檢察署110年度偵字第3227號等 臺灣嘉義地方檢察署110年度偵字第3227號等 最  後   事實審 法   院 臺灣嘉義地方法院 臺灣嘉義地方法院 臺灣嘉義地方法院  案   號 111年度訴字第62號 111年度訴字第62號 111年度訴字第62號  判決日期 111年9月16日 111年9月16日 111年9月16日 確  定   判  決 法    院 臺灣嘉義地方法院 臺灣嘉義地方法院 臺灣嘉義地方法院  案    號 111年度訴字第62號 111年度訴字第62號 111年度訴字第62號  判    決 確定日期 111年10月12日 111年10月12日 111年10月12日 是否為得易科罰金之案件  否 否 否 備           註  嘉義地檢111年度執字第3369號 嘉義地檢111年度執字第3369號 嘉義地檢111年度執字第3369號 

編        號  19 20 21 罪        名  毒品危害防制條例 毒品危害防制條例 毒品危害防制條例 宣    告    刑  有期徒刑5年5月。 有期徒刑5年10月。 有期徒刑5年8月。 犯  罪  日  期  109年10月上旬某日 109年12月下旬某日 110年1月19日 偵查(自訴)機關 年  度  案  號  臺灣嘉義地方檢察署110年度偵字第3227號等 臺灣嘉義地方檢察署110年度偵字第3227號等 臺灣嘉義地方檢察署110年度偵字第3227號等 最  後   事實審 法   院 臺灣嘉義地方法院 臺灣嘉義地方法院 臺灣嘉義地方法院  案   號 111年度訴字第62號 111年度訴字第62號 111年度訴字第62號  判決日期 111年9月16日 111年9月16日 111年9月16日 確  定   判  決 法    院 臺灣嘉義地方法院 臺灣嘉義地方法院 臺灣嘉義地方法院  案    號 111年度訴字第62號 111年度訴字第62號 111年度訴字第62號  判    決 確定日期 111年10月12日 111年10月12日 111年10月12日 是否為得易科罰金之案件  否 否 否 備           註  嘉義地檢111年度執字第3369號 嘉義地檢111年度執字第3369號 嘉義地檢111年度執字第3369號 

編        號  22 23 24 罪        名  毒品危害防制條例 毒品危害防制條例 毒品危害防制條例 宣    告    刑  有期徒刑5年5月。 有期徒刑5年2月。 有期徒刑5年2月。 犯  罪  日  期  110年5月11日 109年9月13日 109年9月16日 偵查(自訴)機關 年  度  案  號  臺灣嘉義地方檢察署110年度偵字第3227號等 臺灣嘉義地方檢察署110年度偵字第3227號等 臺灣嘉義地方檢察署110年度偵字第3227號等 最  後   事實審 法   院 臺灣嘉義地方法院 臺灣嘉義地方法院 臺灣嘉義地方法院  案   號 111年度訴字第62號 111年度訴字第62號 111年度訴字第62號  判決日期 111年9月16日 111年9月16日 111年9月16日 確  定   判  決 法    院 臺灣嘉義地方法院 臺灣嘉義地方法院 臺灣嘉義地方法院  案    號 111年度訴字第62號 111年度訴字第62號 111年度訴字第62號  判    決 確定日期 111年10月12日 111年10月12日 111年10月12日 是否為得易科罰金之案件  否 否 否 備           註  嘉義地檢111年度執字第3369號 嘉義地檢111年度執字第3369號 嘉義地檢111年度執字第3369號 

編        號  25 罪        名  毒品危害防制條例 宣    告    刑  有期徒刑5年2月。 犯  罪  日  期  109年10月17日 偵查(自訴)機關 年  度  案  號  臺灣嘉義地方檢察署110年度偵字第3227號等 最  後   事實審 法   院 臺灣嘉義地方法院  案   號 111年度訴字第62號  判決日期 111年9月16日 確  定   判  決 法    院 臺灣嘉義地方法院  案    號 111年度訴字第62號  判    決 確定日期 111年10月12日 是否為得易科罰金之案件  否 備           註  嘉義地檢111年度執字第3369號